【裁判字號】    95,訴,787
【裁判日期】    951123
【裁判案由】    搶奪等
【裁判全文】
臺灣基隆地方法院刑事判決               95年度訴字第787號
公  訴  人  臺灣基隆地方法院檢察署檢察官
被      告  乙○○
                    （現在臺灣基隆看守所羈押中）
上列被告因搶奪等案件，經檢察官提起公訴（95年度偵字第4005
、4437號），本院裁定由受命法官獨任進行簡式審判程序，茲判
決如下：
    主  文
乙○○犯如附表「所犯罪名」欄所示之罪，各處如附表「科刑」
欄所示之刑。應執行有期徒刑貳年陸月，扣案之鑰匙壹支沒收。
    事  實
一、乙○○與戊○○（同案被告，另行審結）共同基於意圖為自
    己不法所有之犯意聯絡，於附表編號1 所示時、地，以附表
    編號1之方式搶奪他人財物。
二、乙○○意圖為自己不法所有，於附表編號2至8所示時、地，
    以附表編號2至8之方式，竊取他人機車或搶奪他人財物。
三、嗣於95年9月28日22時許，乙○○在基隆市○○街271號3 樓
    住處為警循線查獲，並扣得其所有供竊取附表編號 2、6、7
    等機車所用之鑰匙1支。
四、案經基隆市警察局第三分局報告臺灣基隆地方法院檢察署檢
    察官偵查終結提起公訴。
    理  由
一、本件被告乙○○所犯者非為死刑、無期徒刑、最輕本刑為 3
    年以上有期徒刑之罪或高等法院管轄第一審案件，其於準備
    程序進行中，先就被訴事實為有罪之陳述，經告知其簡式審
    判程序之旨，並聽取公訴人之意見後，本院依刑事訴訟法第
    273條之1第1 項之規定，裁定由受命法官獨任進行簡式審判
    程序，合先敘明。
二、上開事實，迭據被告乙○○於警詢中、偵查中及本院審理中
    自白不諱，核與證人即被害人張春玉、鄭清玉、辛○○、甲
    ○○○、庚○○、丁○○、潘心怡及己○○等人於警詢中、
    偵查中之證述情節相符，並經證人即共犯戊○○、目擊證人
    白展宇、高俊彥於警詢中證述屬實，且有贓物認領保管單 4
    紙、一元銀樓金飾買入登記簿影本1 紙、金瓜石銀樓金飾買
    入登記簿影本1 紙暨現場勘查相片、被告乙○○作案時所著
    衣褲相片、失竊物品相片等書證附卷可稽，更有被告乙○○
    所有供竊取附表編號2、6、7等機車所用之鑰匙1支扣案可證
    。綜上，足認被告上開自白與事實相符，可以採信。本案事
    證明確，被告犯行洵堪認定，應依法論科。
三、論罪與科刑：
  (一)核被告乙○○所為，如附表編號2、6、7 所示之犯行，均係
    犯刑法第320條第1項之竊盜罪；如附表編號1、3、4、5、8
    所示之犯行，均係犯刑法第325條第1項之搶奪罪。被告乙○
    ○與同案被告戊○○就如附表編號1 所示之犯行間，有犯意
    聯絡及行為分擔，應論以共同正犯。至檢察官起訴書雖有記
    載「被告乙○○就附表所為竊盜、搶奪犯行間，有方法結果
    之牽連關係，請從一重之搶奪罪處斷」云云，然查，95年7
    月1日修正施行之刑法，已將牽連犯之規定刪除，被告乙○
    ○所為如附表所示犯行，均係95年7月1日後所犯，自無修正
    前刑法有關牽連犯規定之適用，起訴書中此段敘述，明顯有
    誤，此部分業據公訴檢察官當庭更正，併敘明之。
  (二)本院審酌被告乙○○年輕力壯，不思憑藉己力循正當管道獲
    取錢財，一再行竊、搶奪他人財物，法治觀念顯有偏差，且
    其所為嚴重影響社會秩序，併其犯後坦承之態度等一切情狀
    ，就如附表編號1至8所示之犯行，分別量處如附表「科刑」
    欄所示之刑，並定其應執行之刑，以示懲儆。
  (三)扣案之鑰匙1支，係被告所有供竊取附表編號2、6、7等機車
    所用之物，業據被告供明在卷，應依刑法第38條第2 款之規
    定宣告沒收之。
四、據上論斷，應依刑事訴訟法第273條之1第1項、第299條第1
    項前段，刑法第28條、第320條第1項、第325條第1項、第51
    條第5款、第38條第1項第2款，刑法施行法第1條之1 ，判決
    如主文。
五、同案被告戊○○經合法傳喚未到，另行審結。
本案經檢察官丙○○到庭執行職務。
中    華    民    國    95    年    11    月    23    日
                  刑事第三庭法  官  王福康
以上正本證明與原本無異。
對於本件判決如有不服，應於收受送達後10日內，向本院提出上
訴書狀，上訴於臺灣高等法院，並按他造當事人人數附具繕本。
中    華    民    國    95    年    11    月    23    日
                            書記官  施鴻均
【附錄論罪法條】
刑法第320條第1項：
    意圖為自己或第三人不法之所有，而竊取他人之動產者，為
    竊盜罪，處5年以下有期徒刑、拘役或5百元以下罰金。
刑法第325條第1項：
    意圖為自己或第三人不法之所有，而搶奪他人之動產者，處
    6月以上5年以下有期徒刑。
【附表】
┌─┬────┬──────┬────────────┬──────────┬────────┐
│編│犯罪時間│犯 罪 地 點 │搶奪方式及所得財物流向  │ 所   犯   罪   名  │   科      刑   │
│號│        │            │                        │                    │                │
├─┼────┼──────┼────────────┼──────────┼────────┤
│1 │95.08.14│基隆市暖暖區│由乙○○自後面徒手扯斷張│刑法第28條、第325條 │有期徒刑7月。   │
│  │12：55  │東勢街19號前│春玉掛在脖子上之金項鍊1 │第1項共同搶奪罪。   │                │
│  │        │            │條後，至對面馬路搭乘莊振│                    │                │
│  │        │            │顯所騎乘之車號DJJ-599號 │                    │                │
│  │        │            │機車逃逸。戊○○、乙○○│                    │                │
│  │        │            │2人再搭計程車，至基隆市 │                    │                │
│  │        │            │南榮路3號一元銀樓前，莊 │                    │                │
│  │        │            │振顯在計程車內等候，由李│                    │                │
│  │        │            │健偉持金項鍊至一元銀樓變│                    │                │
│  │        │            │現，得款新臺幣（下同）10│                    │                │
│  │        │            │620元，支付計程車資200餘│                    │                │
│  │        │            │元，8000元由戊○○購買毒│                    │                │
│  │        │            │品，與乙○○共同施用，所│                    │                │
│  │        │            │剩贓款由2人花用殆盡。   │                    │                │
├─┼────┼──────┼────────────┼──────────┼────────┤
│2 │95.09.05│基隆市仁愛區│由乙○○持己有DJJ-599 號│刑法第320條第1項竊盜│有期徒刑3月。   │
│  │20：00  │仁三路28巷內│機車鑰匙，開啟壬○○所有│罪。                │                │
│  │        │            │GLB-889號機車，發動引擎 │                    │                │
│  │        │            │竊取。嗣為警查獲取回。  │                    │                │
├─┼────┼──────┼────────────┼──────────┼────────┤
│3 │95.09.11│基隆市暖暖區│乙○○騎乘竊得之車號GLB-│刑法第325條第1項搶奪│有期徒刑7月。   │
│  │10：00  │暖碇路49號前│889號贓車，戴半罩式安全 │罪。                │                │
│  │        │            │帽，穿黑色上衣灰色長褲，│                    │                │
│  │        │            │先將機車停在附近，自背後│                    │                │
│  │        │            │徒手扯斷掛在辛○○脖子上│                    │                │
│  │        │            │之K金項鍊1條，騎乘機車逃│                    │                │
│  │        │            │逸。同日11時許，乙○○認│                    │                │
│  │        │            │搶得之該K金項鍊不值錢， │                    │                │
│  │        │            │隨手丟棄在住處之垃圾筒內│                    │                │
│  │        │            │，由垃圾車載走，迄今未尋│                    │                │
│  │        │            │獲。                    │                    │                │
├─┼────┼──────┼────────────┼──────────┼────────┤
│4 │95.09.21│臺北縣瑞芳鎮│乙○○騎乘竊得之車號GLB-│刑法第325條第1項搶奪│有期徒刑7月。   │
│  │12：10  │大埔路160號 │889號贓車，未戴安全帽， │罪。                │                │
│  │        │前          │穿黑色上衣灰色長褲，先將│                    │                │
│  │        │            │機車停在附近，自背後徒手│                    │                │
│  │        │            │扯斷掛在甲○○○脖子上之│                    │                │
│  │        │            │純金項鍊1條，騎乘機車逃 │                    │                │
│  │        │            │逸。同日19時許，乙○○在│                    │                │
│  │        │            │住處將該純金項鍊委託綽號│                    │                │
│  │        │            │﹁阿德﹂男子變現，迄今下│                    │                │
│  │        │            │落不明。                │                    │                │
├─┼────┼──────┼────────────┼──────────┼────────┤
│5 │95.09.24│臺北縣瑞芳鎮│乙○○騎乘竊得之車號GLB-│刑法第325條第1項搶奪│有期徒刑7月。   │
│  │08：40  │暖碇路143號 │889號贓車，戴半罩式安全 │罪。                │                │
│  │        │前          │帽，穿黑色上衣灰色長褲，│                    │                │
│  │        │            │先將機車停在附近，自前面│                    │                │
│  │        │            │徒手扯斷掛在庚○○脖子上│                    │                │
│  │        │            │之K金項鍊1條，項鍊掉落楊│                    │                │
│  │        │            │素真胸前，乙○○搶走墜子│                    │                │
│  │        │            │，騎乘機車逃逸。同日9時 │                    │                │
│  │        │            │許，乙○○認搶得之該墜子│                    │                │
│  │        │            │不值錢，隨手丟棄在附近之│                    │                │
│  │        │            │垃圾筒內，由垃圾車載走，│                    │                │
│  │        │            │迄今未尋獲。            │                    │                │
├─┼────┼──────┼────────────┼──────────┼────────┤
│6 │95.09.25│基隆市暖暖區│由乙○○持己有DJJ-599 號│刑法第320條第1項竊盜│有期徒刑3月。   │
│  │01：00  │暖碇街271號 │機車鑰匙，開啟同棟住處地│罪。                │                │
│  │        │地下室      │下室丁○○所有車號FJY-14│                    │                │
│  │        │            │2號機車，發動引擎竊取， │                    │                │
│  │        │            │再騎乘該贓車，停放在基隆│                    │                │
│  │        │            │市○○區○○街405號附近 │                    │                │
│  │        │            │。嗣為警查獲取回。      │                    │                │
├─┼────┼──────┼────────────┼──────────┼────────┤
│7 │95.09.25│基隆市中正區│由乙○○持己有DJJ-599 號│刑法第320條第1項竊盜│有期徒刑3月。   │
│  │06：00  │新豐街405巷 │機車鑰匙，開啟潘心怡所有│罪。                │                │
│  │        │內          │未過戶登記之車號GQX-896 │                    │                │
│  │        │            │號機車，發動引擎竊取。嗣│                    │                │
│  │        │            │為警查獲取回。          │                    │                │
├─┼────┼──────┼────────────┼──────────┼────────┤
│8 │95.09.28│基隆市暖暖區│乙○○騎乘竊得之車號GQX-│刑法第325條第1項搶奪│有期徒刑7月。   │
│  │10：00  │源遠路254號 │896號贓車，戴半罩式安全 │罪。                │                │
│  │        │前          │帽，穿黑色上衣灰色長褲，│                    │                │
│  │        │            │先將機車停在附近，自後面│                    │                │
│  │        │            │徒手扯斷掛在己○○脖子上│                    │                │
│  │        │            │之純金項鍊1條，項鍊斷成2│                    │                │
│  │        │            │截，乙○○搶走其中1 截重│                    │                │
│  │        │            │6.3公克，騎乘機車逃逸。 │                    │                │
│  │        │            │乙○○旋將搶得之1 截金項│                    │                │
│  │        │            │鍊，至基隆市○○區○○路│                    │                │
│  │        │            │金瓜石銀樓變現，得款3320│                    │                │
│  │        │            │元，為警循線查獲後取回。│                    │                │
└─┴────┴──────┴────────────┴──────────┴────────┘


司法院資訊處製作；財團法人民間司法改革基金會備份。
